臺灣新北地方法院刑事判決
                                   110年度審易字第1790號
公  訴  人  臺灣新北地方檢察署檢察官
被      告  林昱任



上列被告因竊盜案件，經檢察官提起公訴（110 年度偵字第1241
2 號），本院判決如下：
    主  文
林昱任犯竊盜罪，累犯，處罰金新臺幣貳萬元，如易服勞役，以
新臺幣壹仟元折算壹日。
    事實及理由
壹、查被告林昱任所犯係死刑、無期徒刑、最輕本刑為3 年以上
    有期徒刑以外之罪，其於準備程序就被訴事實為有罪之陳述
    ，經告知簡式審判程序之旨，並聽取其與檢察官之意見後，
    本院認無不得或不宜改依簡式審判程序進行之處，爰依刑事
    訴訟法第273 條之1 第1 項、第284 條之1 之規定，裁定進
    行簡式審判程序。
貳、本案犯罪事實、證據及應適用之法條，除下列事項應予補充
    外，餘均引用附件即檢察官起訴書之記載：
一、證據並所犯法條欄二關於被告本件竊盜犯行構成累犯是否加
    重其刑部分，應補充為「被告於附件犯罪事實欄一所述有期
    徒刑執行完畢5 年內，故意再為本件犯行而構成累犯，然核
    其之前案類型為施用毒品案件，在犯罪類型、罪質、侵害法
    益等面向，概與本件犯行間，欠缺關連性或加重處罰之必要
    性，復參照司法院大法官會議解釋第775 號解釋意旨，認尚
    無援引累犯規定加重其刑之確切事由，故不予加重其刑，特
    予指明」。
二、補充「被告林昱任於111 年1 月11日本院準備程序及審理中
    之自白（參本院卷所附當日各該筆錄）」為證據。　　
叁、審酌被告係具備一般智識程度及社會歷練之成年人，對於不
    得以竊盜等非法方式侵害他人財物之情，自當瞭然於胸，卻
    不思付出自身勞力或技藝，循合法、正當之途徑取得所需，
    恣意竊取他人所有之財物，明顯缺乏尊重他人合法權益之基
    本法治觀念，且對他人財產安全及權益造成危害，實有不該
    ，兼衡被告之素行、犯罪之目的、手段、教育程度、職業、
    家庭經濟與生活狀況、所竊取財物之多寡及價值，以及被告
    犯後終能坦認犯行，態度勉可等一切情狀，量處如主文所示
    之刑，並諭知如易服勞役之折算標準，以資處罰。
肆、被告竊得如附件犯罪事實欄一所示之物，皆已由告訴代理人
    彭聆治立據領回，故均不予宣告沒收。
伍、本判決係依刑事訴訟法第310 條之2 及第454 條所製作之簡
    化判決，依法僅需記載犯罪事實、證據名稱及應適用之法條
    ，並得以簡略方式為之，如認定之犯罪事實、證據及應適用
    之法條，與檢察官起訴書之記載相同者，得引用之，附此敘
    明。
據上論斷，應依刑事訴訟法第273 條之1 第1 項、第299 條第1 
項前段、第310 條之2 、第454 條（本件依刑事判決精簡原則，
僅記載程序法條文），判決如主文。
本案經檢察官黃育仁偵查起訴，由檢察官陳炎辰到庭執行公訴。
中　　華　　民　　國    111   年 　  1  　月 　 25  　日
                 刑事第二十四庭  法  官　李俊彥   
以上正本證明與原本無異。
如不服本判決，應於判決送達後20日內敘明上訴理由，向本院提
出上訴狀（應附繕本），上訴於臺灣高等法院。其未敘述上訴理
由者，應於上訴期間屆滿後20日內向本院補提理由書「切勿逕送
上級法院」。
                                 書記官  林慈恩
中　　華　　民　　國　  111 　年　   1    月    25    日
附錄本判決論罪之法律條文：
中華民國刑法第320 條
意圖為自己或第三人不法之所有，而竊取他人之動產者，為竊盜
罪，處5 年以下有期徒刑、拘役或50萬元以下罰金。
意圖為自己或第三人不法之利益，而竊佔他人之不動產者，依前
項之規定處斷。
前二項之未遂犯罰之。
--------------------------------------------------------
附件：
臺灣新北地方檢察署檢察官起訴書
                                    110年度偵字第12412號
　　被　　　告　林昱任　男　33歲（民國00年0月00日生）
　　　　　　　　　　　　住新北市○○區○○街0號9樓之7
　　　　　　　　　　　　國民身分證統一編號：Z000000000號
上列被告因竊盜案件，已經偵查終結，認應提起公訴，茲將犯罪
事實及證據並所犯法條分敘如下：
　　　　犯罪事實
一、林昱任前因施用毒品案件，經臺灣臺北地方法院以108年審
    簡字第774號判決判處有期徒刑1月確定；又因施用毒品案件
    ，經臺灣新北地方法院以108年度審易字第2963號判決判處
    有期徒刑3月確定；再因施用毒品案件，經臺灣新北地方法
    院以108年度審簡字第225號判決判處有期徒刑2月確定，前
    開三案件之罪刑，經臺灣新北地方法院以109年度聲字第244
    9號裁定應執行有期徒刑4月確定，於民國109年9月29日執行
    完畢出監。詎仍不知悔改，竟意圖為自己不法之所有，基於
    竊盜之犯意，於110年2月13日13時14分許，在新北市○○區○○
    路00號寶雅國際股份有限公司(下稱寶雅公司)中和店，趁店
    員不注意之際，徒手竊取店長彭聆治管領、放在貨架上之極
    ‧保濕精華（價值新台幣【下同】800元）1個、微佳微晶3Ｄ
    全能抗皺精華1個（價值880元）、微佳微晶3Ｄ全能眼霜1個
    （價值1080元）、杏仁雄果酸更新精華2個（價值891元）、
    微佳速效抗痘調理潔面乳2個（價值580元）、控油清潔潔面
    慕斯1個（價值600元）、極致淨白乳1個（價值359元）、杏
    仁酸深層煥膚精華15ML1個（價值360元）、杏仁酸深層煥膚
    精華30ML1個（價值630元）、QUINTUPLE HYDRATING GEL  
    五倍保濕膠1個（價值720元）（以上共計8371元），將之藏
    放於其外套內，再伺機放入隨身攜帶之藍色袋子內，得手後
    旋即離去，嗣因觸動警鈴經店家發現後報警查獲。
二、案經寶雅公司訴由新北市政府警察局中和分局報告偵辦。
        證據並所犯法條
一、詢據被告李昱任矢口否認有何前開竊盜犯行，辯稱：伊忘記
    身上錢不夠，在寶雅結帳時才發現。伊是要去領錢等語。惟
    查，上開犯罪事實，業據告訴代理人彭聆治於警詢時指訴綦
    詳，並有新北市政府警察局中和分局搜索、扣押筆錄、扣押
    物品目錄表、贓物認領保管單各1份、現場監視器錄影檔案
    及翻拍畫面3張及贓物照片12張等在卷可稽，是其前揭所辯
    ，顯係卸責之詞，自不足採信，其犯嫌應堪認定。
二、核被告所為，係犯刑法第320條第1項之竊盜罪嫌。被告前有
    如犯罪事實欄所載之論罪科刑執行情形，有刑案資料查註紀
    錄表在卷可稽，其於有期徒刑執行完畢後，5年以內故意再
    犯本件有期徒刑以上之罪，為累犯，請參照大法官會議釋字
    第775號解釋意旨，審酌是否依刑法累犯規定加重其刑。至
    被告所竊得本案之物為其犯罪所得，已合法發還告訴代理人
    彭聆治，有贓物認領保管單附卷可參，爰不另聲請沒收。
三、依刑事訴訟法第251條第1項提起公訴。
　　此　　致
臺灣新北地方法院
中　　華　　民　　國　 110　　年　　 8　　月　　16　　日
　　　　　　　　　　　　　　　檢　察　官  黃育仁